# 请教陈版：关于新准则中对投资性主体豁免编制合并报表的理解

提问人：xzjcpajr 时间：2014-07-16 10:59:11
新准则中规定：投资性主体中如不存在为其投资活动提供服务的子公司则不需编制合并报表，是不是可以理解为：甲投资性主体中有A、B、C等子公司，如三家子公司存在A公司提供投资服务则不能享有豁免，如A、B、C均不提供投资服务则可享受豁免不编制合并报表？另外此处的投资服务中”服务“如何理解，提供内部资金支持、授信担保属不属于提供服务？

回答人：chenyiwei
投资性主体如果有为其投资活动提供相关服务的子公司，则仍应编制合并报表，但在该合并报表中，只把为其投资活动提供相关服务的子公司纳入合并报表范围，其余子公司的投资按公允价值计量且其变动计入损益。如果不存在为其投资活动提供相关服务的子公司，则豁免编制合并报表。 此处的“相关服务”主要是投资管理服务，如设立的基金管理、资产管理子公司等。